【裁判字號】    99,易,239
【裁判日期】    990315
【裁判案由】    竊盜
【裁判全文】
臺灣臺中地方法院刑事判決               99年度易字第239號
公  訴  人  臺灣臺中地方法院檢察署檢察官
被      告  甲○○
上列被告因竊盜案件，經檢察官提起公訴（九十八年度偵字第二
七五二九號），被告於準備程序中就被訴事實為有罪之陳述，本
院於聽取當事人之意見後，裁定以簡式審判程序判決如下：
    主    文
甲○○共同攜帶兇器，毀壞門扇及安全設備竊盜，累犯，處有期
徒刑壹年。
    犯 罪 事 實
一、甲○○前因竊盜等案件，經臺灣高雄地方法院以八十六年度
    易字第一七三八號判決處以應執行有期徒刑三年確定（竊盜
    部分有期徒刑二年十月，侵入住宅部分有期徒刑四月），於
    民國九十年三月二十四日假釋出監；其又於假釋期間犯竊盜
    、強盜等罪，經臺灣高雄地方法院以九十一年度訴字第六三
    九號判決處以應執行有期徒刑五年二月確定（竊盜部分有期
    徒刑一年四月，強盜部分有期徒刑四年），並經撤銷前開假
    釋；復因違反毒品危害防制條例案件，經臺灣高雄地方法院
    以九十一年度訴字第三三三二號判決處以應執行有期徒刑十
    月確定（連續施用第一級毒品部分有期徒刑八月，連續施用
    第二級毒品部分有期徒刑四月）；再因詐欺案件，經臺灣高
    雄地方法院以九十二年度易字第二○八七號判決處以有期徒
    刑五月，如易科罰金，以銀元三百元折算一日確定；另前開
    假釋後所犯之案件，經臺灣高雄地方法院以九十六年度聲減
    字第三三二一號裁定就可減刑部分予以減刑後合併定應執行
    有期徒刑四年十月又十五日，並與撤銷假釋後所餘之殘刑一
    年一月又二十三日接續執行，於九十七年十二月二十三日假
    釋付保護管束，於九十八年五月十七日保護管束期滿未經撤
    銷，以執行完畢論。詎其猶不知悔改，與綽號「阿強」之真
    實姓名年籍不詳成年男子（下稱「阿強」）基於意圖為自己
    不法所有之犯意聯絡，於九十八年七月三十一日下午三、四
    時許，至臺中縣豐原市○○○路二八一巷七弄七號鎖富餘所
    有之透天式住宅，由「阿強」持其所有客觀上可資為兇器使
    用之不明器具，破壞已上鎖屬安全設備之鐵捲門門鎖，再以
    該不明器具撬壞分隔內外屬門扇之落地鋁門門鎖及門框後進
    入屋內（無故侵入住宅部分未據告訴），共同竊取鎖富餘所
    有之勞力士手錶二支、鑽戒二只、黃金戒指二只、茶壼二十
    餘個，及現金新臺幣二萬元、人民幣五千元、美金五十元，
    得手後旋即逃離現場。嗣鎖富餘於同日晚間八時許返家，發
    覺遭竊而報警處理，經警在上址一樓處採集到指紋三枚，送
    內政部警政署刑事警察局鑑驗比對，結果其中一枚與甲○○
    之右拇指指紋相符，始循線查獲。
二、案經臺中縣警察局豐原分局報請臺灣臺中地方法院檢察署檢
    察官偵查起訴。
    理    由
一、程序方面：
  (一)本案被告甲○○所犯係死刑、無期徒刑、最輕本刑為三年以
    上有期徒刑以外之罪，被告於行準備程序中就被訴事實為有
    罪之陳述，經法官告知簡式審判程序之旨，並聽取公訴人、
    被告之意見後，認為適宜進行簡式審判程序，而依刑事訴訟
    法第二百七十三條之一第一項規定，裁定改用簡式審判程序
    ，是本案之證據調查，依刑事訴訟法第二百七十三條之二、
    同法第一百五十九條第二項之規定，不適用傳聞法則有關限
    制證據能力之相關規定。
  (二)本案被告所為不利於己之供述，並無出於強暴、脅迫、利誘
    、詐欺、疲勞訊問、違法羈押或其他不正之方法，亦非違反
    法定障礙事由經過期間不得訊問或告知義務之規定而為，依
    刑事訴訟法第一百五十六條第一項、第一百五十八條之二規
    定，應認其有證據能力。
  (三)本案認定犯罪事實所憑之非供述證據，均無違反法定程序而
    取得之情形，依刑事訴訟法第一百五十八條之四反面規定，
    自有證據能力。
二、上揭事實，業據被告於本院審理時坦承不諱，核與鎖富餘於
    警詢中指述失竊情節相符，並有臺中縣警察局豐原分局刑案
    現場勘察報告、內政部警政署刑事警察局九十八年八月二十
    七日刑紋字第○九八○一一六一二九號鑑驗書、刑事案證物
    採驗紀錄表、刑案現場測繪圖、刑事現場照片十八張附卷可
    憑，足認被告自白與事實相符，本案事證明確，其犯行洵堪
    認定，應依法論科。
三、按刑法第三百二十一條第一項第二款所謂之「門扇」，係指
    門戶、窗扇等阻隔出入之設備而言，至於鐵門窗乃防盜之安
    全設備，而非單純之門扇（最高法院七十三年度臺上字第三
    三九八號判決意旨參照），又毀壞構成門扇之一部之電動鎖
    及喇叭鎖，係毀壞門扇之行為，毀壞附加於門上之掛鎖，則
    屬毀壞安全設備（最高法院八十三年度台上字第三八五六號
    判決意旨參照）；查被害人鎖富餘住處前方之鐵捲門，係用
    以防盜之安全設備，並非單純之門扇，而鐵捲門後方之落地
    鋁門，係分隔住宅內外間之出入口大門，毀壞附著於該落地
    鋁門之門鎖及門框，仍屬毀壞門扇。復按刑法第三百二十一
    條第一項第三款之攜帶兇器竊盜罪，係以行為人攜帶兇器為
    其加重條件，此所謂兇器，其種類並無限制，凡客觀上足以
    對人之生命、身體、安全構成威脅，具有危險性之兇器為已
    足，並不以攜帶之初有行兇之意圖為必要（最高法院七十九
    年臺上字第五二五三號判例意旨參照）；查「阿強」持以破
    壞鐵捲門門鎖及落地鋁門之門鎖及門框，衡情應屬沉重或尖
    銳之鐵器，客觀上自屬於足以殺傷人之生命、身體之器械，
    顯為具有危險性之兇器無訛。故核被告所為，係犯刑法第三
    百二十一條第一項第二、三款之攜帶兇器毀壞門扇及安全設
    備竊盜罪。被告與「阿強」就前述竊盜犯行，有犯意聯絡與
    行為分擔，為共同正犯。又被告與「阿強」共同破壞被害人
    鐵捲門門鎖及落地鋁門門鎖、門框之毀損行為，已結合於所
    犯加重竊盜之罪質中，無更行構成毀損罪之餘地，併予敘明
    。被告前因竊盜等案件，經臺灣高雄地方法院以八十六年度
    易字第一七三八號判決處以應執行有期徒刑三年確定（竊盜
    部分有期徒刑二年十月，侵入住宅部分有期徒刑四月），於
    九十年三月二十四日假釋出監；其又於假釋期間犯竊盜、強
    盜等罪，經臺灣高雄地方法院以九十一年度訴字第六三九號
    判決處以應執行有期徒刑五年二月確定（竊盜部分有期徒刑
    一年四月，強盜部分有期徒刑四年），並經撤銷前開假釋，
    復因違反毒品危害防制條例案件，經臺灣高雄地方法院以九
    十一年度訴字第三三三二號判決處以應執行有期徒刑十月確
    定（連續施用第一級毒品部分有期徒刑八月，連續施用第二
    級毒品部分有期徒刑四月），再因詐欺案件，經臺灣高雄地
    方法院以九十二年度易字第二○八七號判決處以有期徒刑五
    月，如易科罰金，以銀元三百元折算一日確定；另假釋後所
    犯之案件，經臺灣高雄地方法院以九十六年度聲減字第三三
    二一號裁定就可減刑部分予以減刑後合併定應執行有期徒刑
    四年十月又十五日，並與撤銷假釋後所餘之殘刑一年一月又
    二十三日接續執行，於九十七年十二月二十三日假釋付保護
    管束，於九十八年五月十七日保護管束期滿未經撤銷，以執
    行完畢論，有臺灣高等法院被告前案紀錄表及臺灣臺中地方
    法院檢察署刑案資料查註紀錄表在卷可憑，被告前受有期徒
    刑執行完畢，五年內故意再犯本件有期徒刑以上之罪，為累
    犯，應依刑法第四十七條第一項之規定加重其刑。爰審酌被
    告身強力壯，不思以正當途徑獲取財物，圖以竊盜財物滿足
    自己之慾望，且其隨意攜帶兇器毀壞門扇及安全設備進入他
    人住處竊取財物，嚴重擾亂國人居家安全及社會安寧，惡性
    非輕，暨其前有多次竊盜犯行，素行不良，及其犯罪之動機
    、目的、手段、犯罪所得，犯後於本院行準備程序時方坦承
    犯行，態度尚可等一切情狀，量處如主文所示之刑，以示懲
    儆。
據上論結，應依刑事訴訟法第二百七十三條之一第一項、第二百
九十九條第一項前段，刑法第二十八條、第三百二十一條第一項
第二款、第三款、第四十七條第一項，判決如主文。
中    華    民    國    99    年    3     月    15    日
                  刑事第十四庭  法  官  黃裕仁
以上正本證明與原本無異。
如不服本判決應於收受判決後十日內向本院提出上訴書狀，並應
敘述具體理由；其未敘述上訴理由者，應於上訴期間屆滿後二十
日內向本院補提理由書（均須按他造當事人之人數附繕本，切勿
逕送上級法院）。
                                書記官  何惠文
中    華    民    國    99    年    3     月    15    日
附錄論罪科刑法條
刑法第三百二十一條：
犯竊盜罪而有左列情形之一者，處六月以上五年以下有期徒刑：
一  於夜間侵入住宅或有人居住之建築物、船艦，或隱匿其內而犯之者。
二  毀越門扇、牆垣或其他安全設備而犯之者。
三  攜帶兇器而犯之者。
四  結夥三人以上而犯之者。
五  乘火災、水災或其他災害之際而犯之者。
六  在車站或埠頭而犯之者。
前項之未遂罰之。

司法院資訊處製作；財團法人民間司法改革基金會備份。
